# 企业合并收购对价中的待发行股份

提问人：02068134 时间：2013-08-27 20:34:15
请教各位老师，小弟遇到一个企业合并的案例，根据收购协议约定，收购对价的50%将按现金支付，剩余50%将由买方于一年以后向卖方发行股份。
对于这个待发行的递延股份，在合并当日应该如何计量呢？请各位老师执教。谢谢！

回答人：chenyiwei
这个问题涉及对该 50 ％的待支付对价是确认为权益工具还是债务工具的问题，需根据《企业会计准则第 37 号——金融工具列报》和《企业会计准则解释第 1 号》第四条等相关规定判断。请关注属于以下情况中的哪一种： 1 、已经明确购买方将在未来向被购买方的原股东发行特定数量的自身股份（股份数锁定），但在后续如果发生送股、公积金转股、除息等情况，则所发行的股份数按照交易所规定的除权、除息参考价计算公式作相应调整； 2 、已经明确购买方将在未来向被购买方的原股东发行自身股份，并确保该等新发行股份按照实际发行时点的市价计算，其市值等于本次收购价的 50 ％，即届时的发行股份数是不固定的，但所发行股份的市值总额是固定的。 如果属于情况 1 ，则属于权益工具，应先记入资本公积，到后续折股时将相当于新发股份面值的部分转入股本；如果属于情况 2 ，则属于债务工具，应确认为一项负债，到后续发行股份时按照金融负债终止确认的相关规定处理。